臺灣桃園地方法院小額民事判決
111年度壢小字第242號
原      告  呂秀娥  
被      告  朱巽棋  
            鄭柏漢  

                      (現另案於法務部○○○○○○○○羈                         押中)
上列當事人間請求損害賠償事件，本院於民國111年5月12日言詞
辯論終結，判決如下：
    主    文
被告鄭柏漢應給付原告新臺幣38,000元。
原告其餘之訴駁回。
訴訟費用新臺幣1,000元由被告鄭柏漢負擔。
本判決原告勝訴部分得假執行。
    理由要領
一、本件除下列理由要領外，依民事訴訟法第436條之18第1項規
    定，僅記載主文，其餘省略。
二、原告主張：於民國110年6月16日0時56分，被告朱巽棋駕駛
    車牌號碼000-0000號租賃小客車(下稱甲車)，被告鄭柏漢駕
    駛車牌號碼0000-00號自小客車(下稱乙車)，被告2人行經桃
    園市平鎮區環南路及中豐路口時因駕車不慎，發生車禍而使
    上開車輛撞擊原告所有之圍牆，致圍牆毀損，原告因而受有
    新臺幣(下同)38,000元維修費用之損害，為此，爰依侵權行
    為法律關係提起本件訴訟等語，並聲明：被告應連帶給付原
    告38,000元。
三、被告鄭柏漢則以:不應由我負擔全部責任等語，並聲明:原告
    之訴駁回。
四、被告朱巽棋則以:我先撞到被告鄭柏漢之車輛，鄭柏漢之車
    輛再撞到圍牆，應依肇事責任分配賠償之金額等語，並聲明
    :原告之訴駁回。
五、得心證之理由:
(一)按汽車行駛至交岔路口，其行進、轉彎，應依下列規定：一
    、應遵守燈光號誌或交通指揮人員之指揮，道路交通安全規
    則第102條第1項第1款定有明文。按因故意或過失，不法侵
    害他人之權利者，負損害賠償責任。違反保護他人之法律，
    致生損害於他人者，負賠償責任。但能證明其行為無過失者
    ，不在此限；數人共同不法侵害他人之權利者，連帶負損害
    賠償責任。民法第184條第1項、第2項、第185條第1項前段
    分別定有明文。
(二)本件車禍事故之發生過程，依被告鄭柏漢於警詢中之陳述略
    以:我中豐路左轉環南路往中壢方向，因不熟路況，不知有
    綠燈左轉燈號，所以未等待到左轉燈號就打方向燈左轉，對
    方就從中豐路對向快速行駛一般車道往我這邊衝撞，就跟對
    方碰撞等語(見本院卷第59頁背面)；被告朱巽棋則於警詢中
    陳稱略以:我是中豐路直行，我在中間直行車道上，我看到
    對方開車過來時候，他已經在我前方，我就往右偏，我不確
    定有沒有煞車，接下就與對方碰撞到，並且有碰撞到圍牆，
    我的時速約70至80公里/小時等語(見本院卷第62頁背面)，
    再佐以交通事故現場圖，足認被告鄭柏漢系未依號誌左轉，
    始肇生本件車禍事故，又依當時並無不能注意之情事，被告
    鄭柏漢竟疏未注意及此，顯有過失至明。至被告朱巽棋雖超
    速有違規定，然其屬直行車輛，具有優先路權，且若非被告
    違反號誌左轉，亦不致肇生本件車禍，故被告朱巽棋雖有超
    速之過失，然超速之過失與本件車禍事故之發生並無相當因
    果關係。從而，被告朱巽棋就本件車禍事故並無過失責任可
    言，自毋庸負擔侵權行為損害賠償之責，自應由被告鄭柏漢
    負擔全部過失責任，桃園市市政府車輛行車事故鑑定報告亦
    同此見解(見本院卷第50至52頁)。故認原告請求被告鄭柏漢
    負擔侵權行為損害賠償責任之部分，應屬有據。
(三)又因被告鄭柏漢之上開過失行為導致被告朱巽棋所駕駛之甲
    車碰撞原告所有之圍牆，並致圍牆毀損，被告鄭柏漢自應賠
    償原告因圍牆所受有之損害，又該圍牆之修復費用為38,000
    元，此有估價單可佐，應堪採信。從而，揆諸前揭規定，被
    告鄭柏漢自應就該圍牆之損害共38,000元，負侵權行為之損
    害賠償責任。
中　　華　　民　　國　　111 　年　　6 　　月　　16　　日
                  中壢簡易庭      法  官  江碧珊
以上為正本係照原本作成。
如不服本判決，須以違背法令為理由，於判決送達後二十日內向
本庭（桃園市○○區○○路0 段000 號）提出上訴狀。（須按他造當
事人之人數附繕本）。如委任律師提起上訴者，應一併繳納上訴
審裁判費。
中　　華　　民　　國　　111 　年　　6 　　月　　16　　日
                                  書記官  張育誠